ACORDAO-COMPLETO-2416460

ACÓRDÃO 7129/2020 ATA 22/2020 - SEGUNDA CÂMARA

VISTOS, relatados e discutidos estes autos que cuidam de Tomada de Contas Especial instaurada pelo Fundo Nacional de Desenvolvimento da Educação, em desfavor do Sr. Walber Pereira Furtado, Prefeito Municipal no período de 1º/1/2013 a 31/12/2016, em razão da omissão no dever de prestar contas dos recursos recebidos por força do Programa Brasil Alfabetizado (PBA) , no exercício de 2013, cujo prazo encerrouse em 26/5/2017.
ACORDAM os Ministros do Tribunal de Contas da União, reunidos em Sessão da Segunda Câmara, diante das razões expostas pelo Relator, em:
9.1. com fundamento nos arts. 1º, inciso I, 16, inciso II, 18 e 23, inciso II, da Lei nº 8.443, de 1992, c/c os arts. 1º, inciso I, 208 e 214, inciso II, do Regimento Interno, julgar regulares com ressalva as contas do Sr. Walber Pereira Furtado, Prefeito Municipal de Pindaré Mirim/MA no período de 1º/1/2013 a 31/12/2016, dando-lhe quitação;
9.2. enviar cópia do presente Acórdão ao Fundo Nacional de Desenvolvimento da Educação, à Prefeitura Municipal de Pindaré Mirim/MA e ao responsável, informando que a presente deliberação, acompanhada do Relatório e do Voto que a fundamenta, está disponível para a consulta no endereço www.tcu.gov.br/acordaos, além de esclarecer que, caso requerido, o TCU poderá fornecer sem custos as correspondentes cópias, de forma impressa.

Tomada de Contas Especial em razão da omissão no dever de prestar contas dos recursos recebidos por força do Programa Brasil Alfabetizado (PBA), no exercício de 2013, cujo prazo encerrou-se em 26/5/2017.

Segunda Câmara

Prefeitura Municipal de Pindaré Mirim/MA.

3. Interessados/Responsáveis:
3.1. Interessado: Fundo Nacional de Desenvolvimento da Educação (00.378.257/0001-81)
3.2. Responsável: Walber Pereira Furtado (XXX.893.953-XX).

13.1. Ministros presentes: Ana Arraes (Presidente), Augusto Nardes, Aroldo Cedraz e Raimundo Carreiro (Relator).
13.2. Ministros-Substitutos presentes: Marcos Bemquerer Costa e André Luís de Carvalho.

RAIMUNDO CARREIRO

Trata-se de Tomada de Contas Especial instaurada pelo Fundo Nacional de Desenvolvimento da Educação, em desfavor de Walber Pereira Furtado, Prefeito Municipal de 1º/1/2013 a 31/12/2016, em razão da omissão no dever de prestar contas dos recursos recebidos por força do Programa Brasil Alfabetizado (PBA) , no exercício de 2013, cujo prazo encerrouse em 26/5/2017, no valor total de R$ 134.396,11.
EXAME PRELIMINAR
2.	O disposto no art. 10 da Instrução Normativa nº 71/TCU/2012 foi observado, uma vez que constam dos autos os documentos elencados nesse normativo que se aplicam ao caso concreto e que possibilitam sua análise do mérito, em privilégio aos princípios do devido processo legal, contraditório e ampla defesa.
AUDIÊNCIAS E CITAÇÕES
3.	A citação e a audiência do responsável foram realizadas por meio do Ofício nº 761/2019-TCU/Secex-TCE, de 21/2/2019 (peça 28) , tendo sido recebido nos termos do Aviso de Recebimento emitidos pelos Correios - AR (peça 34) .
ANÁLISE DE MÉRITO APRESENTADA PELA UNIDADE TÉCNICA
4.	Com fulcro no art. 1º, § 3º, inciso I, da Lei nº 8.443/1992, transcrevo, a seguir, excerto da instrução lavrada no âmbito da Secretaria de Controle Externo de Tomada de Contas Especial (peça 71) , cujas conclusões contaram com a anuência do corpo diretivo daquela unidade técnica (peças 72 e 73) .
"HISTÓRICO
Em 26/5/2017, com fundamento na IN/TCU 71/2012, alterada pela IN/TCU 76/2016 e DN/TCU 155/2016, o dirigente do Fundo Nacional de Desenvolvimento da Educação autorizou a instauração da tomada de contas especial. O processo foi registrado no sistema e-TCE sob o número 1265/2018.
	Os recursos repassados pelo FNDE ao município de Pindaré Mirim/MA, no âmbito do Programa Brasil Alfabetizado (PBA) - exercício 2013, totalizaram R$ 134.396,11 (peça 6) . 
	O fundamento para a instauração da Tomada de Contas Especial, conforme consignado no sistema e-TCE, foi a constatação da seguinte irregularidade pelo instaurador: 
omissão no dever de prestar contas.
O responsável foi devidamente comunicado e, diante da ausência de justificativas suficientes para elidir a irregularidade e da não devolução dos recursos, instaurou-se a tomada de contas especial.
	No relatório (peça 22) , o tomador de contas concluiu que o prejuízo importaria no valor original de R$ 134.396,11, imputando-se a responsabilidade a Walber Pereira Furtado, Prefeito de 1º/1/2013 a 31/12/2016, na condição de gestor dos recursos. 
	Em 20/12/2018, o Ministério da Transparência, Fiscalização e Controladoria-Geral da União emitiu o relatório de auditoria (peça 23) , em concordância com o relatório do tomador de contas. O certificado de auditoria e o parecer do dirigente do órgão de controle interno concluíram pela irregularidade das presentes contas (peças 24 e 25) .
	Em 27/12/2018, o ministro responsável pela área atestou haver tomado conhecimento das conclusões contidas no relatório e certificado de auditoria, bem como do parecer conclusivo do dirigente do órgão de controle interno, manifestando-se pela irregularidade das contas, e determinou o encaminhamento do processo ao Tribunal de Contas da União (peça 26) .
Na instrução de peça 30, analisando-se os documentos nos autos, concluiu-se pela necessidade de realização de citação e audiência do Sr. Walber Pereira Furtado, Prefeito Municipal de 1º/1/2013 a 31/12/2016, nos seguintes termos:
Ocorrência da citação: não comprovação da boa e regular aplicação dos recursos federais repassados ao município de Pindaré Mirim/MA, em face da omissão no dever de prestar contas dos valores transferidos, no âmbito do Programa Brasil Alfabetizado (PBA) , no exercício de 2013, cujo prazo encerrou-se em 26/5/2017;
	Data de ocorrência
	Valor histórico (R$) 

	3/7/2014
	134.396,11

Responsável: Sr. Walber Pereira Furtado, Prefeito Municipal de 1º/1/2013 a 31/12/2016;
Conduta: não demonstrar a boa e regular aplicação dos recursos federais recebidos à conta do Programa Brasil Alfabetizado (PBA) , no exercício de 2013, em face da omissão na prestação de contas, cujo prazo encerrou-se em 26/5/2017;
Ocorrência da audiência: não disponibilização das condições materiais mínimas e necessárias para que o seu sucessor pudesse apresentar a prestação de contas do Programa Brasil Alfabetizado (PBA) , no exercício de 2013, cujo prazo encerrou-se em 26/5/2017;
Responsável: Sr. Walber Pereira Furtado, Prefeito Municipal de 1º/1/2013 a 31/12/2016;
Conduta: não disponibilizar as condições materiais mínimas e necessárias para que o seu sucessor pudesse apresentar a prestação de contas dos recursos recebidos, no âmbito do Programa Brasil Alfabetizado (PBA) , no exercício de 2013, cujo prazo encerrou-se em 26/5/2017.
Em cumprimento ao Pronunciamento da Unidade (peça 32) , foi efetuada a citação do Sr. Walber Pereira Furtado, nos moldes adiante:
	Ofício
	Data do ofício
	Data de Recebimento do Ofício
	Nome do Recebedor do Ofício
	Observação
	Fim do Prazo para defesa

	761/2019-TCU/Secex-TCE (peça 28) 
	21/2/2019
	17/4/2019 (vide AR de peça 34) 
	Walber Pereira Furtado
	Ofício enviado para o endereço do responsável, conforme pesquisa no Sistema da Receita Federal (peça 28) 
	2/5/2019

O responsável, mediante procurador devidamente credenciado (peça 35, p. 3) , ingressou com sua defesa (peças 37 e 39-46) .
Em instrução de peça 48, foi realizada a análise das alegações de defesa apresentadas e, diante do encaminhamento de documentação a título de prestação de contas intempestiva do PBA/2013, foi proposta diligência ao FNDE para que encaminhasse documento técnico acerca da análise da prestação de contas dos recursos repassados ao município de Pindaré Mirim/MA, no âmbito do Programa Brasil Alfabetizado  (PBA) , no exercício de 2013.
Realizada a diligencia proposta, o FNDE encaminhou a Nota Técnica 1855848/2020 (peça 69, p. 3-6) .
ANÁLISE DOS PRESSUPOSTOS DE PROCEDIBILIDADE DA IN/TCU 71/2012
Prejuízo ao Contraditório e Ampla Defesa
Verifica-se que não houve o transcurso de mais de dez anos desde o fato gerador sem que tenha havido a notificação do responsável pela autoridade administrativa federal competente (art. 6º, inciso II, c/c art. 19, da IN/TCU 71/2012, modificada pela IN/TCU 76/2016) , uma vez que o fato gerador (não apresentação da prestação de contas) ocorreu em 27/5/2017, haja vista que o vencimento do prazo para prestação de contas deu-se em 26/5/2017, e o responsável foi notificado sobre a irregularidade, pela autoridade administrativa competente, conforme abaixo:
Walber Pereira Furtado, por meio do ofício acostado à peça 12, p. 3-4, recebido em 14/3/2018, conforme AR (peça 13, p. 2) .
Valor de Constituição da TCE 	
Verifica-se, ainda, que o valor atualizado do débito apurado (sem juros) , em 1º/1/2017, é de R$ 162.148,91, portanto, superior ao limite mínimo de R$ 100.000,00, na forma estabelecida conforme os arts. 6º, inciso I, e 19, da IN/TCU 71/2012, modificada pela IN/TCU 76/2016. 
OUTROS PROCESSOS/DÉBITOS NOS SISTEMAS DO TCU COM O MESMO RESPONSÁVEL
	Informa-se que foi encontrado processo no Tribunal com o mesmo responsável:
	Responsável
	Processo

	Walber Pereira Furtado
	Processo 027.822/2019-2 (TCE, aberto) 

	A tomada de contas especial está, assim, devidamente constituída e em condição de ser instruída.
EXAME TÉCNICO			 
De início, cumpre relembrar que, no caso em exame, conforme observado na instrução de peça 30, não há que se falar em corresponsabilidade, visto que, apesar do prazo para prestação de contas ter se encerrado em 26/5/2017, durante o período de gestão do sucessor, este adotou as medidas legais de resguardo ao erário, conforme Representação protocolizada junto ao Ministério Público Federal (peça 4) . A documentação em questão foi considerada suficiente pela Procuradoria Federal no FNDE  PROFE como comprovação da adoção das referidas medidas.
Veja-se que, na peça inicial da referida representação, consta que o ora responsável "não prestou contas quanto ao exercício do programa acima mencionado e nem mesmo deixou qualquer documentação no município ao gestor sucessor que possibilitasse sua prestação futura", razão por que foi instado em audiência para apresentar justificativas sobre o fato.
Logo após o responsável ser citado, ao ser apresentada a prestação de contas intempestiva do PBA/2013, foi promovida diligência ao FNDE para que se manifestasse sobre a mencionada documentação.
A análise quanto ao cumprimento do objeto e do objetivo do Programa Brasil Alfabetizado foi efetuada nos termos do Parecer 46/2019 (peça 69, p. 12-13) , que concluiu nos seguintes termos:
7. Considerando os objetivos do PBA e a recomendação do FNDE/MEC de que as contas dos ciclos 2010 a 2013 devem ser analisadas em conjunto; e por ser relevante os critérios para análise da prestação de contas do PBA no SIGPC, entende-se que houve o cumprimento, parcial com ressalvas, do objeto do programa.
Com base nessa informação, o FNDE emitiu a Nota Técnica 1855848/2020 (peça 69, p. 36) , no qual constou as seguintes análises:
5.4. Tendo em vista que o ciclo de execução do BRALF compreendeu os exercícios 2013, 2014 e 2015, e que a prestação de contas do exercício 2015 encontra-se na fase de instauração da Tomada de Contas Especial devido à omissão da prestação de contas, nesta nota técnica foram analisados somente a execução física e financeira do programa nos exercícios 2013 e 2014.
5.5. Assim, fica afastado o motivo que ensejou a abertura da tomada de contas especial, qual seja, a omissão no dever de prestar contas e, além disso, registramos que não foram encontradas outras irregularidades na execução financeira do ciclo 2013, exercícios 2013 e 2014.
Considerando que as análises realizadas pelo FNDE concluíram por não haver irregularidades na execução física e financeira no âmbito do Programa Brasil Alfabetizado (PBA) , no exercício de 2013, resta afastado o débito inicialmente imputado ao responsável.
Resta pendente a irregularidade objeto de audiência, decorrente da irregularidade "não disponibilização das condições materiais mínimas e necessárias para que o seu sucessor pudesse apresentar a prestação de contas do Programa Brasil Alfabetizado (PBA) , no exercício de 2013, cujo prazo encerrou-se em 26/5/2017".
Não há, na defesa apresentada pelo responsável, qualquer argumento que justificasse a irregularidade objeto da audiência, conforme já analisado na instrução de peça 48, conforme trecho a seguir transcrito:
Como o responsável não apresentou razões de justificativa acerca da audiência, que tratou da não disponibilização das condições materiais mínimas e necessárias para que o seu sucessor pudesse apresentar a prestação de contas do Programa Brasil Alfabetizado (PBA) , no exercício de 2013, cujo prazo encerrou-se em 26/5/2017, entende-se que o mesmo deixou de exercer seu direito de justificar a falta cometida, o que dificulta comprovar a ocorrência de boa-fé do responsável.
Ademais, o Tribunal entende que a apresentação da prestação de contas a destempo, mas até o momento anterior ao da citação pelo TCU, configura intempestividade no dever de prestar contas. A omissão no dever de prestar contas fica caracterizada apenas a partir da citação por essa irregularidade (Acórdão 5773/2015-TCU-Primeira Câmara, Relator Ministro José Múcio Monteiro) .
No caso concreto, constata-se que a prestação de contas intempestiva foi recebida no Tribunal em 11/6/2019 (peça 37, p. 1) e registrada no sistema de prestação de contas do FNDE em 22/6/2019 (peça 39, p. 4) , ambas posteriormente à sua citação, cuja ciência ocorreu em 17/4/2019 (peça 34) .
Nessas circunstâncias, ficou caracterizada a omissão na prestação de contas do PAB/2013, irregularidade mais grave do que apenas uma apresentação de contas intempestiva, ocorrência que deve merecer sanção proporcional à sua gravidade.
Cumpre observar ainda que a conduta do responsável ensejou que fosse movimentada desnecessariamente toda a máquina administrativa, no âmbito interno e externo, o que impõe a aplicação de multa, pois constitui conduta grave, além de violar a Constituição Federal, a Lei 8.443/1992 e o próprio programa.
Dessa forma, não restando afastada a irregularidade objeto da audiência dirigida ao responsável, devem suas contas serem julgadas irregulares, com a aplicação da multa prevista no art. 58, inciso I, da Lei 8.443/1992.
PRESCRIÇÃO DA PRETENSÃO PUNITIVA
	Vale ressaltar que a pretensão punitiva, conforme Acórdão 1441/2016-TCU-Plenário, Relator Ministro Benjamin Zymler, que uniformizou a jurisprudência acerca dessa questão, subordinase ao prazo geral de prescrição indicado no art. 205, do Código Civil, que é de dez anos, contado da data de ocorrência da irregularidade sancionada, nos termos do art. 189, do Código Civil, sendo este prazo interrompido pelo ato que ordenar a citação, a audiência ou a oitiva do responsável.
No caso em exame, não ocorreu a prescrição, uma vez que a irregularidade sancionada ocorreu em 27/5/2017, e o ato de ordenação da citação ocorreu em 21/2/2019.
CONCLUSÃO
Em face da análise promovida na seção "Exame Técnico", verifica-se que o responsável Walber Pereira Furtado não logrou comprovar a disponibilização das condições materiais mínimas e necessárias para que o seu sucessor pudesse apresentar a prestação de contas do Programa Brasil Alfabetizado (PBA) , no exercício de 2013, cujo prazo encerrou-se em 26/5/2017. Ademais, inexistem nos autos elementos que demonstrem a boa-fé do responsável ou a ocorrência de outras excludentes de culpabilidade.
Verifica-se que não houve a prescrição da pretensão punitiva, conforme análise já realizada.
	Tendo em vista que não constam dos autos elementos que permitam reconhecer a boa-fé do responsável, sugere-se que as suas contas sejam julgadas irregulares, nos termos do art. 202, § 6º, do Regimento Interno do TCU, com a aplicação da multa prevista no art. 58, inciso I, da Lei 8.443/1992.
PROPOSTA DE ENCAMINHAMENTO
Diante do exposto, submetem-se os autos à consideração superior, propondo ao Tribunal:
julgar irregulares, nos termos dos arts. 1º, inciso I, 16, inciso III, alínea "a", da Lei 8.443/1992, as contas do responsável Walber Pereira Furtado (CPF XXX.893.953-XX) ;  
aplicar ao responsável Walber Pereira Furtado (CPF XXX.893.953-XX) , a multa prevista no art. 58, inciso I, da Lei 8.443/1992, c/c o art. 268, inciso I, do Regimento Interno do TCU, fixandolhe o prazo de quinze dias, a contar da notificação, para que comprove, perante o Tribunal (art. 214, inciso III, alínea "a", do Regimento Interno do TCU) , o recolhimento da dívida aos cofres do Tesouro Nacional, atualizada monetariamente desde a data do acórdão que vier a ser proferido por este Tribunal até a do efetivo recolhimento, se paga após o vencimento, na forma da legislação em vigor;
autorizar, desde logo, a cobrança judicial da dívida, caso não atendida a notificação, na forma do disposto no art. 28, inciso II, da Lei 8.443/1992;
autorizar também, desde logo, se requerido, com fundamento no art. 28, inciso I, da Lei 8.443/1992, c/c o art. 217, §§ 1º e 2º, do Regimento Interno do TCU, o parcelamento da dívida em até 36 parcelas, incidindo, sobre cada parcela, corrigida monetariamente, os correspondentes acréscimos legais, fixando-lhe o prazo de quinze dias, a contar do recebimento da notificação, para comprovar, perante o Tribunal, o recolhimento da primeira parcela, e de trinta dias, a contar da parcela anterior, para comprovar o recolhimento das demais parcelas, atualizadas monetariamente, na forma prevista na legislação em vigor, alertando o responsável de que a falta de comprovação do recolhimento de qualquer parcela importará o vencimento antecipado do saldo devedor, nos termos do § 2º do art. 217 do Regimento Interno deste Tribunal; e
enviar cópia do Acórdão que vier a ser proferido ao Fundo Nacional de Desenvolvimento da Educação e ao responsável, para ciência, informando que a presente deliberação, acompanhada do Relatório e do Voto que a fundamenta, está disponível para a consulta no endereço www.tcu.gov.br/acordaos, além de esclarecer que, caso requerido, o TCU poderá fornecer sem custos as correspondentes cópias, de forma impressa."
MANIFESTAÇÃO DO MINISTÉRIO PÚBLICO JUNTO AO TCU
6.	O Ministério Público junto ao TCU, representado pela Procuradora-Geral Cristina Machado da Costa e Silva, manifestou discordância da proposta da unidade técnica, conforme o Parecer constante à peça 74, a seguir transcrito.
"Trata-se de Tomada de Contas Especial instaurada pelo Fundo Nacional de Desenvolvimento da Educação/FNDE em desfavor do Senhor Walber Pereira Furtado, ex-Prefeito Municipal de Pindaré Mirim/MA (gestão 2013-2016) , em razão da omissão na prestação de contas dos recursos repassados ao município por força do Programa Brasil Alfabetizado (PBA) , no exercício de 2013.
2.	No Tribunal, o responsável foi citado pela não comprovação da boa e regular aplicação dos recursos federais, assim como foi promovida sua audiência por não ter disponibilizado as condições materiais para que o Senhor Henrique Caldeira Salgado, o prefeito que lhe sucedeu, pudesse apresentar a prestação de contas, cujo prazo teria se encerrado em 26/5/2017 (Peças 28 e 34) . A propósito, não há que se falar, na espécie, em corresponsabilidade do sucessor, uma vez que ele adotou as medidas legais de resguardo ao erário, conforme Representação protocolizada junto ao Ministério Público Federal (peça 4) .
3.	Em suas alegações de defesa (Peças 37 e 39 a 46) , o responsável encaminhou documentação a título de prestação de contas intempestiva do PBA/2013, a qual foi aprovada pelo FNDE, de forma a afastar o débito inicialmente configurado nesta TCE (Peça 69) .
4.	O exame empreendido pela Unidade Técnica resultou em proposta de julgar irregulares as contas do responsável, sem imputar-lhe débito, mas aplicando-lhe a multa capitulada no art. 58, inciso I, da Lei n.º 8.443/92, em razão de o ex-Prefeito supostamente não ter disponibilizado as condições materiais para que o prefeito sucessor pudesse apresentar a referida prestação de contas ao FNDE no prazo devido (Peças 71 a 73) .
5.	Com as devidas vênias, entendemos que o feito merece encaminhamento distinto.
6.	Afastado o débito, com a comprovação da regularidade na aplicação dos recursos pelo responsável, resta conjecturar sobre eventual responsabilização do ex-Prefeito pela apresentação intempestiva da prestação de contas.
7.	Ocorre que o prazo para a apresentação da prestação de contas expirou em 26/5/2017, momento em que o Senhor Walber Pereira Furtado já não estava à frente do executivo municipal, não lhe podendo ser atribuída originariamente responsabilidade pelo descumprimento desse dever legal.
8.	De outra parte, não restou demonstrado nos autos que o responsável tenha se furtado de forma intencional a repassar a documentação necessária para que o seu sucessor apresentasse a referida prestação de contas em tempo hábil, o que nos leva a concluir que não subsiste motivo para julgar irregulares suas contas ou apená-lo nos termos propostos pela unidade instrutiva.
9.	Ante o exposto, esta representante do Ministério Público de Contas propõe julgar regulares com ressalva as contas do responsável, dando-lhe quitação."
É o Relatório.

não há

Procuradora-Geral Cristina Machado da Costa e Silva.

TOMADA DE CONTAS ESPECIAL. NÃO COMPRAVAÇÃO DA APLICAÇÃO DE RECURSOS DO FUNDO NACIONAL DE DESENVOLVIENTO DA EDUCAÇÃO. PROGRAMA BRASIL ALFABETIZADO. CITAÇÃO. AUDIÊNCIA. AUSÊNCIA DE RESPONSABILIDADE. COMPROVAÇÃO DE APLICAÇÃO DOS RECURSOS FINANCEIROS. CONTAS REGULARES COM RESSALVA. QUITAÇÃO. CIÊNCIA AOS INTERESSADOS.

TOMADA DE CONTAS ESPECIAL (TCE)

Secretaria de Controle Externo de Tomada de Contas Especial (SecexTCE).

Inicialmente, registro que atuo nestes autos por força do sorteio, conforme termo juntado presente processo à peça 27.
2.	Em análise, Tomada de Contas Especial instaurada pelo Fundo Nacional de Desenvolvimento da Educação, em desfavor de Walber Pereira Furtado, Prefeito Municipal no período de 1º/1/2013 a 31/12/2016, em razão da omissão no dever de prestar contas dos recursos recebidos por força do Programa Brasil Alfabetizado (PBA) , no exercício de 2013, cujo prazo encerrouse em 26/5/2017, no valor total de R$ 134.396,11.
3.	A Secex-TCE propõe julgar irregulares as contas do responsável, sem imputar-lhe débito, mas aplicando-lhe a multa capitulada no art. 58, inciso I, da Lei n.º 8.443/92, em razão de " (...) não comprovar a disponibilização das condições materiais mínimas e necessárias para que o seu sucessor pudesse apresentar a prestação de contas do Programa Brasil Alfabetizado (PBA) , no exercício de 2013, cujo prazo encerrou-se em 26/5/2017"
4.	Por seu turno o Ministério Público junto ao TCU, representado pela Procuradora-Geral Cristina Machado da Costa e Silva, propõe julgar regulares as contas do responsável, dando-lhe quitação.
5.	Desde já registro que acompanho o Parquet especializado junto ao Tribunal.
6.	O prazo para a apresentação da prestação de contas em questão expirou em 26/5/2017, quando o Senhor Walber Pereira Furtado já não estava à frente do executivo municipal, visto que seu mandato expirou em 31/12/2016. Dessa forma, não lhe pode ser atribuída originariamente a responsabilidade pela apresentação intempestiva da prestação de contas, recebida em 11/6/2019.
7.	Ademais, não há nos autos indícios de que o responsável tenha intencionalmente se furtado de repassar ao seu sucessor a documentação necessária à efetivação da prestação de contas. Registro que foi comprovada a regularidade na aplicação dos recursos públicos pelo responsável.
8.	Nesse cenário, não subsistem razões para a apenação do responsável.
9.	Ante o exposto, acolho a proposta de encaminhamento oferecida pelo MP/TCU e voto por que o Tribunal adote a minuta de acórdão que ora submeto à apreciação deste Colegiado.
TCU, Sala das Sessões Ministro Luciano Brandão Alves de Souza, em 7 de julho de 2020.
RAIMUNDO CARREIRO 
Relator